臺灣高等法院刑事判決
110年度上訴字第3036號
上  訴  人  臺灣基隆地方檢察署檢察官
被      告  許協軒（已歿）  
上列上訴人因被告違反洗錢防制法等案件，不服臺灣基隆地方法
院110年度金訴字第69號，中華民國110年8月13日第一審判決（
起訴案號：臺灣基隆地方檢察署109年度偵字第5480號、第6783
號、110年度偵字第1854號），提起上訴，本院判決如下：
    主  文
原判決撤銷。
本件公訴不受理。
    理  由
一、公訴意旨略以：被告許協軒明知金融機構帳戶存摺、金融卡
    、密碼等係供自己使用之重要理財工具，關係個人財產、信
    用之表徵，可預見不熟識之人倘以各種理由取得帳戶資料，
    帳戶恐遭犯罪集團利用作為詐欺取財轉帳匯款、洗錢等犯罪
    工具，並可預見如併同提供個人身分證件資訊、行動電話門
    號、驗證碼，該人更可藉此申辦各項會員帳戶以實施犯罪行
    為並躲避追查，對於犯罪集團收集帳戶資料、個人身分證件
    資訊、行動電話門號、驗證碼供非法用途，當有所認識，竟
    為賺取每月新臺幣（下同）1萬元之報酬，基於縱有人以其
    所交付之帳戶資料、個人身分證件資訊、行動電話門號、驗
    證碼實施犯罪，亦不違反其本意之幫助詐欺及幫助洗錢不確
    定故意，先於民國109年4月15日向第一商業銀行（代碼007
    ）瑞芳分行申辦戶名為其本人、帳號00000000000號之帳戶
    （下稱A金融機構帳戶），並申請該帳戶網路銀行功能後，
    再透過即時通訊軟體，將其身分證、存摺、提款卡照片、網
    路銀行密碼及行動電話門號0000000000號之號碼提供予簡永
    璋（所涉詐欺取財等罪嫌，詳附表所示）。隨後簡永璋於10
    9年5月15日上午11時15分許，以許協軒之身分證、行動電話
    門號號碼及許協軒所提供以該行動電話門號收受之驗證碼而
    完成8591虛擬寶物交易網會員（帳號：00000000、會員編號
    ：0000000，下稱B虛擬寶物交易網帳號）註冊後，旋意圖為
    自己不法之所有，基於以網際網路對公眾散布而犯詐欺取財
    （無證據顯示許協軒知悉構成加重要件）及洗錢之犯意，以
    附表所示之詐騙時間，向附表所示告訴人，以附表所示之詐
    術實行詐騙，使該等告訴人均陷於錯誤，而依指示於附表所
    示之匯款時間匯款如附表所示金額至上開A金融機構帳戶、B
    虛擬寶物交易網帳號之虛擬帳戶後，隨即遭簡永璋以附表所
    示之層層金流方式，隱匿、掩飾該犯罪所得之來源及去向。
    因認被告涉犯刑法第339條第1項詐欺取財罪及刑法第30條、
    洗錢防制法第14條第1項之幫助洗錢罪嫌等語。
二、按被告死亡者，應諭知不受理之判決，並得不經言詞辯論為
    之，刑事訴訟法第303條第5款、第307條定有明文；且依同
    法第364條規定，於第二審之審判準用之。經查，被告因違
    反洗錢防制法等案件，經原審法院於110年8月13日以110年
    度金訴字第69號判處罪刑，檢察官不服原判決於110年9月7
    日在法定期間內提起第二審上訴；惟被告後已於110年9月10
    日死亡，有其個人基本資料查詢結果在卷可稽，原審未及審
    酌，自有未合，依上開說明，應由本院將原判決予以撤銷改
    判，並不經言詞辯論，而諭知公訴不受理判決。
據上論結，應依刑事訴訟法第369條第1項前段、第364條、第303
條第5款、第307條，判決如主文。
中　　華　　民　　國　　110 　年　　10　　月　　7 　　日
　              　刑事第十八庭  審判長法　官  何俏美
                                      法　官  黃紹紘
                                      法　官  陳海寧
以上正本證明與原本無異。
如不服本判決，應於收受送達後20日內向本院提出上訴書狀，其
未敘述上訴之理由者並得於提起上訴後20日內向本院補提理由書
（均須按他造當事人之人數附繕本）「切勿逕送上級法院」。
                                      書記官  謝文傑
中　　華　　民　　國　　110 　年　　10　　月　　8 　　日
附表：
編  號  告訴人  所施用之詐術  匯款時間/方式  匯款金額(新臺幣/元)  匯入之帳戶  第二層金流   第三層金流 1 許育瑄  簡永璋（由檢察官另行偵查）以賣家「陳錢」名義在臉書購物平台刊登不實販售手機遊戲帳號之訊息，經許育瑄於109年5月15日下午2時32分許與之聯繫，使許育瑄陷於錯誤而付款 109年5月15日下午4時46分許/網路轉帳 3000 A金融機構帳戶 1.同日下午4時53分許網路轉帳2000元至B虛擬寶物交易網帳號（虛擬帳號00000000000000號） 2.同日下午4時56分許網路轉帳500元至B虛擬寶物交易網帳號（虛擬帳號00000000000000號） 3.同日下午4時58分許網路轉帳400元至B虛擬寶物交易網帳號（虛擬帳號00000000000000號）  1.同日下午5時2分許，向賣家林晉丞（會員編號：000000）購買星幣（儲值至星城遊戲角色名稱「噢特曼」）而支付2000元。 2.同日下午5時6分許，向賣家林育豪（會員編號：0000000）購買星幣（儲值至星城遊戲角色名稱「噢特曼」）而支付500元。 3.同日下午5時6分許，向賣家鍾林辰（會員編號：000000 ）購買星幣（儲值至星城遊戲角色名稱「噢特曼」）而支付400元。 2 鍾懷恩  簡永璋（由檢察官另行偵查）以賣家「錢陳」名義在臉書社團網頁刊登不實販售MYCARD點數卡訊息，經鍾懷恩於109年5月17日與之聯繫，使鍾懷恩陷於錯誤而付款 109年5月17日上午9時59分許/網路轉帳 100000 A金融機構帳戶 1.同日上午10時許網路轉帳30000元至B虛擬寶物交易網帳號（虛擬帳號00000000000000號） 2.同日上午10時1分許網路轉帳30000元至B虛擬寶物交易網帳號（虛擬帳號00000000000000號） 3.同日上午10時5分許網路轉帳40000元至中國信託商業銀行帳號000-000000000000號帳戶 1.同日上午10時7分許，向賣家林聖庭（會員編號：0000000）購買星（儲值至星城遊戲角色名稱「噢特曼」）幣而支付30000元。 2.同日上午10時9分許，向賣家林聖庭（會員編號：0000000）購買星幣（儲值至星城遊戲角色名稱「噢特曼」）而支付30000元。  3 葉志中  簡永璋（由檢察官另行偵查）以賣家「錢陳」名義在臉書社團網頁刊登不實販售MYCARD點數卡訊息，經葉志中於109年5月17日與之聯繫，使葉志中陷於錯誤而付款 109年5月17日下午12時28分許/網路轉帳 30000 B虛擬寶物交易網帳號（虛擬帳號000000000000000號） 同日下午12時32分許，向賣家林聖庭（會員編號：0000000）購買星幣（儲值至星城遊戲角色名稱「噢特曼」）而支付30000元。 （無） 4 許嘉憲  簡永璋（由檢察官另行偵查）使用LINE通訊軟體暱稱「遊戲工作室」刊登不實販售MYCARD點數卡訊息，並提供行動電話門號0000000000號供聯繫之用，經許嘉憲於109年5月19日與之聯繫，使許嘉憲陷於錯誤而付款 109年5月19日下午7時30分許/網路轉帳 24000 B虛擬寶物交易網帳號（虛擬帳號00000000000000號） 同日下午7時35分許，向賣家林聖庭（會員編號：0000000）購買星幣（儲值至星城遊戲角色名稱「噢特曼」）而支付24000元。 （無）